【裁判字號】    92,訴,330
【裁判日期】    920917
【裁判案由】    毒品危害防制條例
【裁判全文】
臺灣臺北地方法院刑事判決                          九十二年度訴字第三三０號
    公  訴  人  臺灣臺北地方法院檢察署檢察官
    被      告  甲○○  男  二.
    選任辯護人  連一鴻律師
右列被告因違反毒品危害防制條例案件，經檢察官提起公訴（九十年度偵字第九八九
四），本院判決如左：
    主  文
甲○○販賣第二級毒品，處有期徒刑柒年陸月，併科罰金新台幣拾萬元，罰金如易
服勞役，以罰金之總額與陸個月之日數比例折算。
扣案之第二級毒品ＭＤＭＡ拾貳顆、第二級毒品甲基安非他命及第三級毒品愷他命
共壹佰拾陸顆及大麻煙捲拾壹支（總重玖點貳陸公克），均沒收銷燬之。
    事  實
一、甲○○明知ＭＤＭＡ、甲基安非他命、大麻及愷他命（Ketamine)分別係屬毒品
    危害防制條例所管制之第二級毒品及第三級毒品，不得販賣，竟基於意圖營利之
    販賣故意，於民國九十年四月二日二十三時許，在台北市○○街萬年百貨大樓某
    一樓層內，向姓名年籍不詳綽號「阿明」之成年男子，以新台幣（下同）四萬四
    千一百元之代價，販入內含有第二級毒品ＭＤＭＡ、甲基安非他命及第三級毒品
    愷他命（Ketamine)之搖頭丸（又稱快樂丸）共一百四十八顆（其中ＭＤＭＡ三
    十二顆、甲基安非他命及愷他命一百一十六顆）及大麻煙三十一支後，隨即將之
    藏放於黑色霹靂腰包內並放置在台北市○○街七十九號十樓ＮＡＳＡ  ＰＵＢ（
    即星星餐廳，原名昆成軒餐廳）之儲藏室木架上，擬伺機售予不特定之人。嗣於
    翌（三）日凌晨一時三十分許，為警在上址查獲並扣得第二級毒品及第三級毒品
    之搖頭丸共一百四十八顆（其中ＭＤＭＡ三十二顆、甲基安非他命及愷他命共一
    百十六顆）、第二級毒品大麻煙三十一支（總重九點二六公克）。
二、案經台北市政府警察局萬華分局報告臺灣臺北地方法院檢察署檢察官偵查起訴。
    理  由
一、訊據被告甲○○固坦承上開為警查扣之搖頭丸及大麻煙等毒品為伊所有之事實，
    惟矢口否認有意圖販賣而販入搖頭丸及大麻煙等毒品之犯行，辯稱：伊當天帶十
    萬元出來，買了四萬多元的毒品，因為伊快要當兵，這些毒品都是買來要自己施
    用的，不是要販賣。快樂丸每顆二百元、大麻煙每支一百元、白色藥丸是免費送
    的，是安眠藥，黃白膠囊每顆二百元。伊當天買好，拿去藏好，還沒有吃警察就
    來了。十萬元是之前工作存起來藏放在衣櫃。「阿明」是店內常客，他說要讓給
    伊，是本來就講好的，買多一點，比較便宜。伊八十九年九月開始服用快樂丸，
    吸食大麻煙，最後一次於四月一日上午十一時許，在台北縣五股鄉○○路家裡吃
    快樂丸、大麻煙、黃白膠囊等云云。經查：
（一）上開為警查扣之不明藥丸一百四十八顆、大麻煙三十一支、白色藥丸六十五顆
      、黃色膠囊五十七顆及現金五萬二千九百元，乃在星星餐廳內儲藏室之木架上
      被告甲○○所有之霹靂腰包內查獲之事實，業據被告甲○○於警訊、檢察官訊
      問及本院審理時供認在卷，核與同案被告張弘傑於警訊中及檢察官訊問時供述
      之情節相符。此外，霹靂腰包內有被告甲○○之
      本件查獲過程之錄影光碟一片，製有勘驗筆錄一份在卷可憑（本院九十二年八
      月十九日比錄），足堪認定上開為警查扣之不明藥丸一百四十八顆、大麻煙三
      十一支、白色藥丸六十五顆、黃色膠囊五十七顆及現金五萬二千九百元等物，
      乃被告甲○○所有之事實，應無庸置疑。
（二）被告於警訊中陳稱伊在星星餐廳當服務生，薪資每月新台幣二萬八千元，於九
      十年三月底離職，此經被告及證人（即星星餐廳負責人）戴慶隆於警訊中陳稱
      在卷。又被告於本院調查時供稱：「向「阿明」買過不只一次，每次都買一、
      二萬元，用完了再買。種類都混著買，快樂丸、安非他命、大麻煙三種混著一
      起買。因為我沒有工作，二個月就可以吃完，我之前一星期吸二、三次，因那
      時候有在上班，從開始吃到結束約五、六個小時，玩一次下來大約吃四、五顆
      ，大麻不一定，一支或二支。膠囊、快樂丸零買一顆二百三十元至二百五十元
      ，大麻一支零買一百二十元。三月底時，他（指阿明）到我店裡，說他那邊大
      約有多少量要賣，四月才交貨，被查獲當天吃了半顆搖頭完，阿明交貨時拿半
      顆給我試吃。我買來之後，全部放在霹靂包內，沒有丟掉過，也沒有拿出來施
      用過。那天帶十萬元出去玩，因要去跳舞怕掉了，把霹靂腰包放在儲藏室內。
      」（本院九十二年四月十六日筆錄）。
（三）查，被告每月薪資僅二萬八千元，其於為警查獲前帶妹婿張弘傑至星星餐廳去
      玩，竟攜帶十萬元現金，且將其中現金約一半即四萬四千一百元用於購買毒品
      ，而購買毒品之數量高達搖頭丸二百零五顆（一四八顆加五十七顆）、大麻煙
      三十一支，以被告每次施用至多四至五顆左右，一星期施用二、三次左右，依
      此計算，被告每月施用約十至十五次，每次四至五顆，倘被告此次購買毒品之
      數量僅供自己施用，至少須約三個月始能施用完畢，被告又自承購入毒品之來
      源「阿明」時常來店內，被告於九十年六月十九日始入營服役，被告販入上開
      毒品之時九十年四月二日晚上二十三十許，距離其入伍服役尚有二月餘，則被
      告又何須在九十年四月二日即一次販入大量毒品，參以現今社會，有施用搖頭
      丸習慣者欲購買搖頭丸施用並無困難，如在ＰＵＢ、舞廳常可見販賣搖頭丸者
      ，被告又何須一次大量購買毒品，況被告供稱其一次購買搖頭丸一顆二百元，
      大麻煙一支一百元，零買搖頭丸一顆二百三十元至二百五十元，大麻煙一支一
      百二十元，被告大量購買之價格與零買之價格相差不多，則被告豈有僅為供己
      施用即大量購買毒品之必要，再核之被告攜帶大量毒品於星星餐廳ＰＵＢ內，
      將毒品藏放於霹靂腰包內放置在儲藏室木架上，處於隨時可至儲藏室取得之狀
      態，而ＰＵＢ亦為現今社會上一般人所認為係經常有交易大麻、ＭＤＭＡ、安
      非他命、愷他命等第二級、第三級毒品之場所，被告一次購買大量毒品並持扣
      案之大量毒品至該處所，顯係為販賣營利而為，被告供稱係為供自己施用而販
      入云云，與常理及事實有違，不足採信。
（四）再查，上開為警查扣之疑似ＭＤＭＡ藥丸一百四十八顆，計有紅、綠、藍、黃
      四種藥丸，紅色藥丸有七顆，綠色藥丸有十七顆、藍色藥丸有九十九顆、黃色
      藥丸有二十五顆，經送檢驗結果，以氣相層析質譜分析法及核磁共振分析法鑑
      驗，紅色藥丸及黃色藥丸檢出第二級毒品二甲基苯乙基胺（ＭＤＭＡ）成分、
      綠色藥丸及藍色藥丸檢出第二級毒品甲基安非他命及第三級毒品愷他命（
      Ketamine)成分；疑似ＭＤＭＡ白色藥丸六十五顆，檢出葡萄糖成分，均未檢
      出嗎啡、海洛因、ＭＤＭＡ、安非他命或甲基安非他命毒品成分；疑似ＭＤＭ
      Ａ黃色藥丸五十七顆，以呈色法及氣相層析質譜儀分析法鑑驗，檢出第三級毒
      品愷他命（Ketamine)成分；煙捲三十一支以化學呈色法及氣相層析質譜分析
      法檢驗結果，均含有第二級毒品大麻成分（煙捲共重九點二六公克），分別有
      內政部警政署刑事警察局九十年五月三日刑鑑字第五二三六三號鑑驗通知書（
      偵查卷第八十頁）、九十年四月二十七日刑鑑字第五三六三五號鑑驗通知書（
      偵查卷第七十六頁）及法務部調查局九十年十月十九日第00000000號
      鑑定通知（偵查卷第七十頁）書各一份在卷可憑。是被告於上揭時地為警在其
      所有之霹靂腰包內查扣之搖頭丸一百四十八顆，其中三十二顆為ＭＤＭＡ，一
      百十六顆為甲基安非他命及愷他命（Ketamine)、黃色藥丸五十七顆為愷他命
      （Ketamine)，及大麻煙三十一支均為第二級、第三級毒品之事實，應堪認定
      。此外，復有臺北市政府警察局萬華分局實地檢查紀錄表、查扣物品清冊及查
      獲過程光碟片一片在卷可憑，本件事證明確，被告意圖販賣第二級毒品而販入
      第二級毒品之犯行，應堪認定。
二、按ＭＤＭＡ、甲基安非他命、大麻均係毒品危害防制條例第二條所管制之第二級
    毒品；愷他命（Ketamine)業經行政院於九十一年一月二十三日以院臺字第０九
    一０００一六０五號函增列為毒品危害防制條例第二條所管制之第三級毒品。被
    告甲○○意圖營利而販入含有第二級毒品ＭＤＭＡ、第二級毒品甲基安非他命及
    第三級毒品愷他命、第三級毒品愷他命等各式藥丸，及第二級毒品大麻煙等毒品
    ，雖尚未賣出，惟所謂之販賣行為，一有販入或賣出之行為，有一於此即為既遂
    ，核被告所為係犯毒品危害防制條例第四條第二項販賣第二級毒品及同條第三項
    之販賣第三級毒品罪。被告一販入行為而觸犯上開二罪名，為想像競合犯，應從
    一重之販賣第二級毒品罪處斷。公訴人雖未論及被告販入第三級毒品罪部分，惟
    因與已起訴之販賣第二級毒品罪部分，有裁判上一罪之關係，為起訴效力所及，
    本院自應一併審理。又其販賣毒品前持有毒品之低度行為，為販賣之高度行為所
    吸收，不另論罪。爰審酌被告意圖營利而販入第二級、第三級毒品並將在ＰＵＢ
    內販賣，造成毒品擴散於社會大眾，尤其毒害在ＰＵＢ內之青少年，嚴重影響社
    會善良風俗及人民身體健康，及被告犯罪後設詞狡飾犯行，毫無悔意等一切情狀
    ，量處如主文所示之刑，並就罰金部分諭知易服勞役之折算標準。扣案之第二級
    毒品ＭＤＭＡ三十二顆、第二級毒品甲基安非他命及第三級毒品愷他命共一百十
    六顆及大麻煙捲三十一支，均為第二級、第三級毒品且係違禁物，應依毒品危害
    防制條例第十八條第一項之規定，均沒收銷燬之。至扣案之白色藥丸六十五顆，
    只檢出葡萄糖成分及現金五萬二千九百元，並非違禁物，亦無證據證明與被告本
    件之犯罪有關，爰不予宣告沒收。
據上論斷，應依刑事訴訟法第二百九十九條第一項前段，毒品危害防制條例第四條第
二項、第三項、第十八條第一項、刑法第十一條前段、第五十五條、第四十二條第三
項，罰金罰鍰提高標準條例第二條，現行法規所定貨幣單位折算新台幣條例第二條，
判決如主文。
本案經檢察官蔡立文到庭執行職務。
中      華      民      國    九十二    年      九      月    十七      日
                                    臺灣臺北地方法院刑事第五庭
                                        法  官  楊  晉  佳
右正本證明與原本無異。
如不服本判決，應於判決送達後十日內，向本院提出上訴狀。
                                        書記官  陳  惠  娟
中      華      民      國    九十二    年      九      月    十八      日
附錄：本案論罪科刑法條全文
毒品危害防制條例第四條：
製造、運輸、販賣第一級毒品者，處死刑或無期徒刑；處無期徒刑者，得併科新臺幣
一千萬元以下罰金。
製造、運輸、販賣第二級毒品者，處無期徒刑或七年以上有期徒刑，得併科新臺幣七
百萬元以下罰金。
製造、運輸、販賣第三級毒品者，處五年以上有期徒刑，得併科新臺幣五百萬元以下
罰金。
製造、運輸、販賣專供製造或施用毒品之器具者，處一年以上七年以下有期徒刑，得
併科新臺幣一百萬元以下罰金。
前四項之未遂犯罰之。


司法院資訊處製作；財團法人民間司法改革基金會備份。
